臺灣高等法院臺南分院刑事判決
110年度上易字第594號
上  訴  人  
即  被  告  李宸霆

上列上訴人因竊盜案件，不服臺灣臺南地方法院109年度易字第1
402號中華民國110年8月23日第一審判決（起訴案號：臺灣臺南
地方檢察署109年度偵字第12733號），提起上訴，本院判決如下
：
    主  文
上訴駁回。
    事  實
一、李宸霆意圖為自己不法之所有，基於踰越安全設備竊盜之犯
    意，駕駛其不知情之女友林怡惠(涉犯竊盜罪嫌部分，另經
    檢察官為不起訴處分)所有車牌號碼000-0000號自用小客車(
    下稱A車)於民國109年5月13日2時35分許，至臺南市○○區○○○
    路0號台灣積體電路製造股份有限公司18廠P3CUP棟仍在建廠
    施工之廠房(下稱本案廠房)旁，利用該廠房外西南方圍籬之
    缺口侵入該廠房內，竊取王志遠所保管焊把1支(規格：ARC 
    M9-2500，價值新臺幣〈下同〉42萬元）得手後駕駛A車離去，
    並返回林怡惠位於臺南市○○區○○街0號住處，並由不知情之
    林怡惠將上開竊得之焊把1支（未扣案）搬入該住處內。
二、李宸霆與吳宗憲（另經臺灣臺南地方法院以110年度簡第168
    5號刑事簡易判決，判處有期徒刑6月，如易科罰金，以1仟
    元折算1日，緩刑2年，緩刑期間付保護管束，並應向公庫支
    付2萬元之公益金，及接受法治教育2場次確定）共同意圖為
    自己不法所有，基於踰越安全設備、持有兇器竊盜之犯意聯
    絡，於109年5月25日0時至1時許間，駕駛A車至本案廠房旁
    停放，並由李宸霆自前開圍籬缺口侵入本案廠房尋找可供行
    竊之財物，待李宸霆於本案廠房2樓尋得詹千裕所保管之ARC
    紅色自動焊機1台（價值63萬元），並持用放置現場客觀上
    足對人之生命、身體、安全構成威脅之兇器鉗子，破壞用以
    將前開自動焊機上鎖之鐵鍊後，再由李宸霆外出至本案廠房
    外帶領吳宗憲返回本案廠房2樓，2人共同搬運前開自動焊機
    離開現場，並駕駛A車離去，返回林怡惠位於臺南市○○區○○
    街0號住處。嗣因保管上開自動焊機之詹千裕察覺遭竊而報
    警處理，經警調閱現場及附近路口監視錄影畫面，始循線查
    悉上情。復經警持搜索票，於109年5月28日11時14分，搜索
    林怡惠位於臺南市○○區○○街0號住處，扣得開自動焊機1台(
    後已發還詹千裕)。
三、案經詹千裕訴由內政部警政署保安警察第二總隊第一大隊第
    二中隊移送臺灣臺南地方檢察署檢察官偵查起訴。
    理  由
壹、程序部分（證據能力部分）：
　　按被告以外之人於審判外之陳述，雖不符刑事訴訟法第159
    條之1至第159條之4之規定，而經當事人於審判程序同意作
    為證據，法院審酌該言詞陳述或書面陳述作成時之情況，認
    為適當者，亦得為證據；當事人、代理人或辯護人於法院調
    查證據時，知有刑事訴訟法第159條第1項不得為證據之情形
    ，而未於言詞辯論終結前聲明異議者，視為有前項之同意，
    刑事訴訟法第159條之5第1項、第2項分別定有明文。經查，
    本判決下列所引用被告以外之人於審判外之陳述（包括書證
    ），檢察官及被告李宸霆於本院審理中均表示不爭執其證據
    能力，同意作為證據等語（見本院卷第93-96頁），亦未於
    言詞辯論終結前聲明異議，本院審酌上開證據資料製作時之
    情況，尚無違法不當及證明力明顯過低之瑕疵，亦認為以之
    作為證據應屬適當，揆諸前開規定，認前揭證據資料有證據
    能力。至本判決所引用之非供述證據，檢察官及被告於本案
    言詞辯論終結前，均未爭執其證據能力，且查無非法或不當
    取證之情事，復為證明本件犯罪事實所必要之重要關係事項
    ，認均有證據能力，合先敘明。
貳、實體部分：
一、事實一部分：
　　訊據被告固不爭執有於109年5月13日2時10分許駕駛A車，搭
    載林怡惠及吳宗憲至本案廠房旁停放，並於同日3時17分一
    同開車回到林怡惠位於臺南市○○區○○街0號住處等節，惟矢
    口否認有何加重竊盜之犯行，並辯稱：當天本來是要到本案
    廠房附近之「領寄」釣魚場釣魚，可是到的時候已經沒有營
    業了，所以就開車離開，沒有進到本案廠房行竊云云。
㈠、被告於109年5月13日2時10分24秒許，駕駛其女友林怡惠所有
    A車，搭載吳宗憲、林怡惠至本案廠房旁停放，於同日2時51
    分54秒許離去，並於同日3時17分一同駕駛A車回到林怡惠位
    於臺南市○○區○○街0號住處，行車路線即如卷附A車109年5月
    13日行徑路線圖（見警卷第69頁）所示；另同日2時35分58
    秒有1名竊嫌由本案廠房西方圍籬之缺口闖入，並於2時50分
    9秒時，該名竊嫌手提袋狀物由案發地點走出後，往西側圍
    籬離去；而於同日9時20分許，被害人王志遠、楊鎮岳發覺
    放置於本案廠房內之焊把1支(規格：ARC M9-2500）遭竊並
    報警處理等節，有被害人即廣玖工程公司技工王志遠於警詢
    時之指述（見警卷第19-20頁）、被害人即廣玖工程公司實
    際負責人楊鎮岳於警詢時之指述、偵訊時之證述（見警卷第
    29-32、35-36頁；偵卷第48-49頁）、羅玉雲於警詢時之陳
    述（見警卷第17-18頁）。此外，並有保安警察第二總隊第
    一大隊第二中隊南科分隊受理各類案件紀錄表、受理刑事案
    件報案三聯單（見警卷第21-22頁）、現場平面圖照片（見
    警卷第25頁）、現場照片（見警卷第26-28頁）、監視器影
    像截圖照片（見警卷第33、37-38、70-79頁）、台積電公司
    18廠監視器影像擷取照片（見警卷第97-98頁）、被告指認
    之照片（見警卷第103-105頁）、A車於109年5月13日之行徑
    路線圖及車牌辨識系統行車紀錄照片（見警卷第69、88-91
    頁）、台積電公司18廠監視器位置與犯嫌行進路線圖（見警
    卷第96頁）、A車車輛詳細資料報表（見警卷第109頁）在卷
    可稽，復為被告所不爭執，上情應堪認定。
㈡、觀諸台積電公司18廠監視器影像擷取照片（見警卷第97-98頁
    ），可知同日2時35分58秒許有1名竊嫌由本案廠房西方圍籬
    缺口闖入，並於2時50分9秒許，該名竊嫌手提袋狀物由案發
    地點走出後，往西側圍籬離去，應認被害人楊鎮岳所有、由
    王志遠所保管之焊把1支(規格：ARC M9-2500）係於上開時
    間遭竊。再由A車於109年5月13日之行徑路線圖（見警卷第6
    9頁）、台積電公司18廠監視器位置與犯嫌行進路線圖（見
    警卷第96頁）及監視器影像截圖照片（見警卷第70-75頁）
    。可知被告所駕駛A車於同日2時10分24秒許往案發地點產業
    道路調頭及停放，之後於同日2時51分54秒許從案發地點離
    開等情，當時正值深夜並無其他車輛出入，而被告於圍籬停
    車不久後，即有嫌犯侵入本案廠房內竊盜，且於該竊嫌得手
    後走出圍籬，被告即駕駛A車離去，兩者時序連貫、密接。
㈢、另參以監視器影像截圖照片（見警卷第76-77頁）顯示同日3
    時17分58秒許，在林怡惠位於臺南市○○區○○街0號住處，林
    怡惠由A車副駕駛座内抱出1包黑色垃圾袋所裝之物品下車，
    被告也隨即由副駕駛座下車等節，對照林怡惠於警詢證稱：
    「(問：你所有之車號000-0000自小客車於109年5月13日（
    星期三)凌晨1-4時為何人使用？用途為何？）當天李宸霆開
    我的車（車號000-0000），載我及吳宗憲（李宸霆前員工）
    ，從興農路一家米里飲料店對面的產業道路，當天我們進入
    一片農田，行駛約5至10分鐘，前往台積電18廠工地圍牆旁
    一處空地，距離約50公尺，李宸霆及吳宗憲說要進台積電工
    地拿機台出來維修，進入台積電18廠工地約1小時左右後，
    由李宸霆搬出一包用黑色塑膠袋裝的機台放上我的車上，之
    後我們三人就前往佳里區光華街2號，當時李宸霆叫我將該
    物品搬進屋內。」、「（問：該黑色塑膠袋裡面是什麼？）
    該包垃圾袋裡面我不知道裡面是什麼名稱，重量約10公斤左
    右，該包物體長約一公尺左右，寬約0.5公尺，搬起來的感
    覺像一台吸塵器有主機和管子。」等語（見警卷第3頁），
    林怡惠上開證述當天過程不僅與A車行車路徑及停車地點、
    停留時間、離去時間相符，且已明確指稱是當時被告由廠房
    內拿出之機器，但不知名稱為何，被告搬上車後一同開車返
    回其佳里區住處，由其將該物拿進屋內等情。另參以證人楊
    鎮岳於警詢證稱：綽號「阿佳」即李宸霆女朋友(按即林怡
    惠)搬了一個東西用黑色袋子裝著，該物品的尺寸大小，跟
    其失竊的焊把差不多一樣，重量依影像中女孩子搬的動態程
    度，應該也與失竊的焊把差不多等語（見警卷第30頁），應
    可認為林怡惠所述被告當時進入本案廠房所拿取之機台即黑
    色垃圾袋內之物，係本案遭竊之焊把1支。
㈣、雖證人林怡惠於偵訊及原審審理時證述，109年5月13日當天
    只聽被告及吳宗憲說要去釣魚，其當時都在車上睡覺，不知
    道發生何事，且當天其在佳里區住處所拿黑色塑膠袋內裝的
    是吸塵器、釣竿，警詢所述上開內容則是與109年5月25日紅
    色機台竊案（按即事實二部分）混淆才為如此陳述等節（見
    偵卷第46頁；原審易字卷第184-191頁）。然林怡惠果若真
    的不知當天發生之事，於警詢時大可以如偵訊、審理時表示
    睡著了、不知情即可，對於被告亦無任何不利之處，怎會反
    而能夠詳細交待過程，且與客觀事證相符；又林怡惠既然於
    偵訊、審理時能明確證稱當日手拿黑色塑膠袋內裝的是吸塵
    器、釣竿等物，亦無不能於警詢時告知警方之理，怎會說不
    知道物品名稱；況其於原審審理時可以詳細證稱該吸塵器是
    某位大樓伯伯贈與，一直放在車上、沒有使用過等情（見原
    審易字卷第185-186頁），其於警詢時更無不能記憶之理，
    而其此種說法，卻與吳宗憲於警詢證稱：「（問：你為什麼
    知道阿佳〈按即林怡惠〉從車上拿進屋裡的黑色塑膠袋内放的
    是吸塵器？）我在李宸霆的住家有看到李宸霆拿吸塵器放進
    黑色塑膠袋內。」等語（見警卷第7頁）之說詞矛盾，足徵
    其等所述黑色塑膠袋內所裝物品係吸塵器一事，尚難採信。
    至林怡惠證述關於109年5月13日發生經過內容與同年5月25
    日紅色機台竊案混淆乙節，惟由其於警詢時另陳稱：「當天
    大概半夜109年5月23日（按應為25日）凌晨1時左右，李宸
    霆開我的車（車號000-0000）與我至蘇厝里一家7-11超商載
    他之前的員工吳宗憲共計三人，從興農路一家米里飲料店對
    面的產業道路，進入一片農田，前往台積電18廠工地圍牆旁
    一處空地，距離圍牆約50公尺，停駛後李宸霆及吳宗憲一樣
    說是要進去台積電工地拿機台出來維修，當時我睡著了，我
    只知道他把機台放在副駕駛座，然後一樣搬去光華街處所放
    置，到光華街之後由李宸霆用我的遙控器開啟電動鐵門，然
    後由李宸霆及吳宗憲，將紅色電焊機搬進處所。」等語（見
    警卷第3-4頁），可見林怡惠可區分不同日期，且所述情況
    確有不同，難認其有何誤認之情，是其上開於偵訊及原審審
    理時之證述，不足採信。
㈤、再由證人楊鎮岳於警詢時證稱：被告曾在台機電18廠內工作
    ，工作中會使用焊把，也知道焊把的收納位置，因為有一起
    施作同工程，且被告在焊把失竊前曾經打電話問其或員工王
    志遠施工及收工的時間，失竊後就沒有再打電話等語（見警
    卷第30-31頁），及被告於警詢時供稱：當天事前有前往向
    楊鎮岳拿釣竿乙事（警卷第14頁），可見被告確實知悉本案
    廠房內之情況及焊把所在位置，並有積極確認可以下手行竊
    時間之舉；又被告於原審審理時自陳：（提示警卷第104頁
    ）大約在（109年)13、14日時就發現該進去廠房的缺口等情
    （見原審易字卷第109頁），顯見被告亦知悉如何得以進入
    廠房內行竊之方式；而林怡惠前揭於警詢證稱被告當時是進
    入廠房內搬出一包用黑色塑膠袋裝的機台放上車，之後就返
    回佳里區光華街2號住處，當時被告要其將該物品搬進屋內
    等語，亦與前開相關監視器影像截圖照片等證據資料所顯示
    被告停車不久後，即有嫌犯侵入廠房內竊盜，且於該竊嫌得
    手後走出圍籬，被告即駕車離去之時序密接，及案發後將贓
    物藏放至林怡惠佳里區之住處等節相符，足以認定由圍籬侵
    入本案廠房竊取上開焊把1支之人應為被告甚明。
㈥、被告雖辯稱：當天是到該處找「領寄」釣魚場，並提出領寄
    釣魚場入場證、該處照片與衛星定位地圖等（見原審易字卷
    第217頁）為證，原審辯護人並主張此情與吳宗憲於警詢時
    所述是要找該「領寄」釣魚場，才會到本案廠房附近等情相
    符。然查，被告所提出照片看不出釣魚場之實況；再者，吳
    宗憲雖於警詢證稱：「(問：於109年5月13日（星期三)凌晨
    1-4時人在何處？）於今(109)年5月12日19、20時左右，我
    騎乘我的OOO-0000普重機去善化三民路李宸霆的住家找他，
    我跟他聊天，談晚上要去釣魚的事，約20時過後，李宸霆駕
    駛他一白色的車子（TOYOTA ALTIS、車號我只知道是0000）
    載我去善化夜市附近我朋友楊鎮岳的公司拿釣竿，約21時左
    右又返回李宸霆的住家，接近24時許，李宸霆駕駛他白色（
    車號0000）的自小客載我及阿佳（本名我不知道，他是李宸
    霆的女友），我本來提議要去馬沙溝釣魚，但李宸霆問我有
    沒有近一點的釣魚池可以釣，我就說善化領寄有一個吳郭魚
    的魚池，我就帶他前往台積電18廠P3工地附近的釣魚池。」
    、「（問：你們從李宸霆的住家如何開往你所說的領寄的釣
    魚池？）我們從他家出門行經南科園區南科九路、三抱竹路
    、南科七路進入樹谷園區右轉樹谷大道、過了一座橋之後，
    釣魚池就在路的右手邊，我們就右轉開進釣魚池，然後再開
    到魚池附近的產業道路往北走到興農路，這樣一個行程走完
    約花費了35分鐘，之後再開到善化市區買檳榔，李宸霆說他
    還要再走一趟熟悉路況，我們再從興農路開進產業道路看完
    釣魚池後及原路折返興農路，耗時約20分鐘左右，依然由李
    宸霆開車前往佳里區阿佳的住處(路名我不清楚、是三樓透
    天），我下車拿放在阿佳住處的釣魚用的小型冰箱放在車子
    的後車箱，阿佳從車上拿一包黑色垃圾袋進去住處内，袋子
    裡面應該是吸塵器之類，放好之後於2點多我們三人就從佳
    里區出發至將軍區的一處漁港釣魚，鈞到約凌晨4點多過後
    才離開，我們三人又返回李宸霆善化的住家(到達的時間約
    凌晨5點），全程都是乘坐李宸霆的白色自小客，返回善化
    後，我再從李宸霆的住家騎我的機車返回什乃的住家。」等
    情（見警卷第6-7頁）。然其所述過程，與A車於109年5月13
    日之行徑路線圖（見警卷第69頁）、台積電公司18廠監視器
    位置與犯嫌行進路線圖（見警卷第96頁）及監視器影像截圖
    照片（見警卷第70-75頁）不符，且依據A車之車牌辨識系統
    行車紀錄照片（見警卷第88-91頁），被告與吳宗憲亦無前
    往將軍區之行車紀錄，吳宗憲於警詢時對於上開與客觀事證
    矛盾之處，均表示無法解釋，則其等當日是否確實是為到「
    領寄」釣魚場釣魚，則有可疑。又被告於原審審理時供稱：
    因為釣魚場沒有營業，就離開了（見原審易字卷第109頁）
    ，既然被告與吳宗憲當日特地先至楊鎮岳公司拿釣竿，並相
    約深夜要釣魚，怎會選在釣魚場未營業之時間前往，且最終
    亦無前往將軍區或其他地方釣魚，顯見被告上開所辯，僅係
    事後卸責之詞，並無可採。
㈦、按刑法第321條第1項第2款之規定將「門扇」、「牆垣」、「
    其他安全設備」並列，所謂「門扇」係指門戶、窗扇等阻隔
    出入之設備而言，所謂「牆垣」係指牆壁圍垣，所謂「其他
    安全設備」，指門扇、牆垣以外，依社會通常觀念足認為防
    盜之一切設備者；另籬笆本係因防閑而設，自屬安全設備之
    一種，究與牆垣係用土磚作成之性質有間（最高法院25年上
    字第4168號、45年台上字第210號判例、73年度台上字第339
    8號判決意旨參照)。又按依最高法院42年台上字第359號判
    例及38年台上字第2號判例意旨可資參照，刑法第321條第1
    項第2款之適用並不以「住宅或有人居住之建築物」為限，
    該款立法之目的應係保護「防閑、防盜設備之不被毀壞、踰
    越」。刑法第321條第1項之文義觀之，各款之加重要件係各
    自獨立，在法無明文規定該款之適用須以「住宅或有人居住
    之建築物」之情形下，適用上不宜另行加入法無明文之限制
    ，恣意加入此等限制恐架空該款之適用。刑法第321條第1項
    第2款之立法目的應係保護「防閑、防盜設備之不被毀壞、
    踰越」，蓋本款所以加重處罰，除在保護竊盜行為本身所侵
    害之個人對財物之持有利益外，兼及竊盜行為客體以外其他
    個人財物之安全，蓋門扇、牆垣或其他安全設備之功用，除
    在保護人身及居住之安全外，主要者亦在保全整體財產之安
    全，而安全設備一旦遭受破壞，其保護整體財產法益之功能
    業已喪失，勢將造成被害人之財產等陷於危險之狀態，故有
    加重處罰之必要。因此，刑法第321條第1項第2款加重之理
    由與第1款不同，第1款除在保護竊盜行為客體之財產法益外
    ，兼及被害人住居之自由，而第2款則除在保護竊盜行為客
    體之財產法益外，兼及竊盜行為客體以外其他財物之安全，
    兩款加重之理由，迥然有別(臺灣高等法院暨所屬法院107年
    法律座談會刑事類提案第11號研討結果參照)。本案廠房於
    被告行為時仍在建廠施工乙節，業據證人王志遠於本院證述
    在卷（見本院卷第97-98頁)，並有前揭現場照片在卷可參，
    且為被告所不爭執，雖堪認本案廠房非屬住宅或有人居住之
    建築物，惟本案廠房外所設置之上開圍籬，依社會通常觀念
    足認係防盜之設備，依前揭說明，仍屬安全設備無訛。
㈧、綜上所述，被告所辯，均無可採。是本案事證明確，被告上
    開事實一之加重竊盜犯行堪以認定，應依法論科。
二、事實二部分：
　　上開事實二部分之犯行，業據被告於偵訊、原審及本院審理
    時坦承不諱，並有共同被告吳宗憲於警詢、偵訊時之供述及
    原審審理時之自白（見警卷第5-9頁；偵卷第63-67頁；原審
    易字卷第62頁）、林怡惠於警詢時之陳述、偵訊時之證述（
    見警卷第1-4頁；偵卷第45-47頁）、告訴人即承皇科技公司
    配管工程師詹千裕於警詢時之指述（見警卷第42-45、64-65
    頁）、被害人即欣宏企業社技師岳北基於警詢時之指述（見
    警卷第39-41頁）、羅玉雲於警詢時之陳述（見警卷第17-18
    頁）。此外，並有保安警察第二總隊第一大隊第二中隊南科
    分隊受理各類案件紀錄表、受理刑事案件報案三聯單（見警
    卷第46-47頁）、現場照片（見警卷第49-54頁）、監視器影
    像截圖照片（見警卷第81-87頁）、台積電公司18廠監視器
    影像擷取照片（見警卷第99-102頁）、被告指認之照片（見
    警卷第103-105頁）、刑案現場測繪圖（見警卷第48頁）、
    台積電公司18廠監視器位置與犯嫌行進路線圖（見警卷第96
    頁）、A車於109年5月25日行徑路線圖及車牌辨識系統行車
    紀錄照片（見警卷第80、92-95頁）、A車車輛詳細資料報表
    （見警卷第109頁）、臺灣臺南地方法院109年聲搜字第579
    號搜索票、內政部警政署保安警察第二總隊第一大隊第二中
    隊搜索扣押筆錄、扣押物品目錄表（見警卷第56-59、61頁
    ）、扣案紅色電焊機照片（見警卷第62-63頁）、贓物認領
    保管單（見警卷第66頁）在卷可稽。再者，本案廠房於被告
    行為時仍在建廠施工乙節，有前揭現場照片在卷可參，且為
    被告所不爭執，惟依前揭說明，上開圍籬仍屬安全設備無訛
    ，被告上訴意旨曾否認圍籬屬於安全設備云云，並不足採。
    綜上，堪認被告上開自白與事實相符，其上開事實二之加重
    竊盜犯行堪以認定，應依法論科。
三、論罪：
㈠、按刑法第321條第1項第3款之攜帶兇器竊盜罪，係以行為人攜
    帶兇器為其加重條件，此所謂兇器，其種類並無限制，凡客
    觀上足以對人之生命、身體、安全構成威脅，具有危險性之
    物品均屬之，且只需行竊時攜帶此具有危險性之兇器為已足
    ，並不以攜帶之初有行兇意圖為必要（最高法院79年台上字
    第5253號判例意旨參照）。又所謂「攜帶兇器」，只須行竊
    時攜帶具有危險性之物即為已足，並不以將該兇器自他地攜
    往行竊地為必要，亦即不論其係於未行竊前即攜帶持有或在
    竊盜現場臨時拾取持用，亦不問該兇器為何人所有，均屬之
    。是被告於事實二行竊時在現場取得鉗子1支，係質地堅硬
    之物，既可用以破壞上鎖之鐵鍊，如持以攻擊或抵抗，確足
    以對人之生命、身體、安全構成威脅危險，客觀上係具有危
    險性，自應屬兇器無疑。
㈡、核被告就事實一所為，係犯刑法第321條第1項第2款之踰越安
    全設備竊盜罪；就事實二所為，係犯刑法第321條第1項第2
    款、第3款之攜帶兇器踰越安全設備竊盜罪。
㈢、被告與共犯吳宗憲就上開事實二之犯行，有犯意聯絡及行為
    分擔，為共同正犯。
㈣、又被告所犯上開加重竊盜2罪間，犯意各別、行為互殊，應予
    分論併罰。
參、上訴駁回之理由：
　　原判決以被告犯行明確，適用刑事訴訟法第299條第1項前段
    ，刑法第28條、第321條第1項第2款、第3款、第51條第5款
    、第38條之1第1項前段、第3項，刑法施行法第1條之1第1項
    等規定，論以被告就事實一所為，係犯刑法第321條第1項第
    2款之踰越安全設備竊盜罪，就事實二所為，係犯刑法第321
    條第1項第2款、第3款之攜帶兇器踰越安全設備竊盜罪，被
    告與共犯吳宗憲就上開事實二之犯行，有犯意聯絡及行為分
    擔，為共同正犯，又被告所犯上開加重竊盜2罪間，犯意各
    別、行為互殊，應予分論併罰。並敘明審酌被告正值青壯年
    ，卻不思循正當途徑獲取財物，竟圖不勞而獲，先於深夜侵
    入本案廠房內竊取被害人王志遠所保管焊把1支(規格：ARC 
    M9-2500，價值42萬元），又再次與共犯吳宗憲於深夜侵入
    本案廠房內以上開方式竊取告訴人詹千裕所保管之ARC紅色
    自動焊機1台（價值63萬元），顯見其法治觀念淡薄，亦未
    能尊重他人之財產權，並造成被害人王志遠、楊鎮岳、岳北
    基及告訴人受有損害，所為應予非難，所幸為警查獲後，告
    訴人得以領回上開自動焊機1台，復考量被告否認事實一之
    犯行、坦承事實二犯行之犯後態度，及其自陳教育程度為高
    職畢業、未婚，目前與父母親同住，擔任司機工作，及其素
    行、犯罪動機、手段、參與程度與所生損害等一切情狀，分
    別量處被告有期徒刑9月、7月，並定應執行有期徒刑1年2月
    。暨敘明本件被告事實一所竊得之焊把1支(規格：ARC M9-2
    500）屬被告之犯罪所得，因未經扣案或發還，應依刑法第3
    8條之1第1項前段規定宣告沒收；於全部或一部不能沒收或
    不宜執行沒收時，則依同條第3項規定，追徵其價額，至被
    告於事實二與吳宗憲共同竊得之ARC紅色自動焊機1台，業經
    告訴人領回，有贓物認領保管單在卷可稽，不再宣告沒收或
    追徵。本院核其認事用法並無違誤，量刑亦屬妥。被告上訴
    意旨，否認事實一之加重竊盜犯行，並無理由，業經本院指
    駁詳如前述；另被告上訴意旨，認其所為事實二之竊盜犯行
    ，原審量刑過重，亦無理由，已如前述。綜上，被告之上訴
    ，並無理由，自應予以駁回。
據上論斷，應依刑事訴訟法第368條，判決如主文。
本案經檢察官莊士嶔提起公訴，檢察官蔡麗宜到庭執行職務。
中　　華　　民　　國　　110 　年　　12　　月　　23　　日
                  刑事第四庭    審判長法  官　郭玫利
                                      法  官　曾子珍
                                      法　官　陳金虎
以上正本證明與原本無異。
不得上訴。
                  　　　　　          書記官　蘇文儀  
中　　華　　民　　國　　110 　年　　12　　月　　23　　日